【裁判字號】    89,訴,1580
【裁判日期】    890807
【裁判案由】    懲治走私條例
【裁判全文】
臺灣高雄地方法院刑事判決                        八十九年度訴字第一五八號
      公  訴  人  臺灣高雄地方法院檢察署檢察官
      被      告  丙○○
右列被告因違反懲治走私條例等案件，經檢察官提起公訴（八十九年度偵字第五八六
○、七三九三號），本院判決如左：
    主    文
丙○○共同私運管制物品進口逾公告數額，處有期徒刑捌月，緩刑年。緩刑期內付
保護管束。
甲○○共同私運管制物品進口逾公告數額，處有期徒刑伍月，緩刑貳年。
乙○○共同私運管制物品進口逾公告數額，累犯，處有期徒刑捌月。
丁○○共同私運管制物品進口逾公告數額，處有期徒刑陸月。
扣案未貼專賣憑證未稅洋煙ＭＩＬＤＳＥＶＥＮ牌香菸拾壹萬仟包、ＤＡＶＩＤＯ
ＬＦＦ牌香煙壹萬零伍佰包、冒貼公賣局專賣憑證仿冒ＭＩＬＤＳＥＶＥＮ牌香煙陸
萬捌仟肆佰玖拾包均沒收。
    事    實
一、丙○○為高雄市籍「進福祥」號漁船船長，甲○○、丁○○、乙○○（曾犯槍砲
    彈藥刀械管制條例案，經本院判處有期徒刑一年三月，甫於八十七年八月十六日
    執行完畢）三人為該船船員。於民國八十九年三月四日八時二十分，自高雄縣蚵
    仔寮安檢站報關出海作業，並於八十九年三月五日二十時三十分，在高雄縣蚵仔
    寮外海六十海浬處，偶遇某不詳船名之黑色貨輪，丙○○、甲○○、丁○○、乙○○明知不知名之貨輪上所載運之貨品可能為私運物品，仍基於共同私運管制物
    品之犯意聯絡，未經問明該不詳船名之貨輪的船名、國籍及接駁目的等安全上之
    驗證，即共同將船隻停靠該貨輪旁。該貨輪上有一不詳姓名國籍之成年男子向丙○○提議以載運每箱未稅洋菸新台幣（下同）五百元，總價為十九萬元之代價為
    其私運未稅洋煙，待丙○○應允後，即由該不知名之貨輪上五、六名船員自該貨
    輪上搬運未貼專賣憑證之未稅洋煙MILDSEVEN十一萬三千包、DAVIDOFF一萬零五
    百包及冒貼公賣局專賣憑證之仿冒MILDSEVEN洋菸六萬八千四百九十包等私運物
    品，藏於「進福祥」號漁船之密窩中，並與丙○○約定共同私運載回蚵仔寮漁港
    交予「柯」姓之不詳姓名年籍之成年男子，始取得私運之報酬。丙○○、甲○○
    、丁○○、乙○○四人並共同將船隻駛回我國領海範圍內。嗣於八十九年三月六
    日十七時，在高雄縣蚵仔寮外海二浬處，為警臨檢查獲，並自漁船上密窩內起出
    上開未稅洋菸。
二、案經海岸巡防署海岸巡防總局第四海巡隊報請臺灣高雄地方法院檢察署檢察官偵
    查起訴。
    理      由
 一、右揭犯罪事實，業據被告丙○○於警訊及偵審中均坦認不諱，並有扣案之未稅
     洋煙扣案足資佐據，被告丙○○之犯行堪以認定。另被告甲○○、丁○○、乙○○固坦認知悉船上載運私運之未稅洋煙，惟矢口否認犯有何違反懲治走私條
     例之犯行，三人均辯稱：並未參與搬運及運送之行為云云。惟查：
 （一）被告甲○○、丁○○、乙○○三人為「進福祥」號漁船之船員，對於船上之
       設備使用及貨物堆放位置等事項原本熟稔，船內又無其他船員，若無協力，
       原難妥善完成私運犯行。本件所查獲之私煙數量高達十九萬一千九百九十包
       ，有「查獲違反臺灣省內菸酒專賣暫行條例案件扣押物品表」一紙附卷可稽
       ，被告甲○○等三人苟無絲毫予以助力，要憑丙○○個人之力量完成此大量
       私煙之輸入犯行，顯與常情有違，已屬有疑。
 （二）又「進福祥」號漁船停靠某不詳船名之貨輪旁的情形，業據被告丁○○於警
       訊中供述：進福祥號漁船自蚵仔寮港報關出海後，往西方向駛了五、六個小
       時，然後開始下網捕魚，下了兩網結束後，船長即被告丙○○發現一艘黑色
       鐵殼船，被告丙○○將漁船靠近鐵殼船，鐵殼船將纜繩拋下，伊與被告甲○○、乙○○三人將纜繩綁在「進福祥」號漁船上，鐵殼船上即有五名不詳姓
       名年籍之男子跳下來幫忙被告丙○○運送未稅洋煙等語。被告丙○○於警訊
       中亦供稱：伊所駕之漁船於八十九年三月五日下午二十時三十分，在高雄縣
       蚵仔寮外海六十海浬處左右作業時，一艘黑色書寫英文名字之貨輪即向伊的
       漁船閃爍照明燈叫伊等停船，就有不詳姓名年籍之成年男子操閩南口音，提
       議要伊載運私煙入臺，伊應允之等語。是「進福祥」接駁之過程，未經任何
       安全上之驗證。被告四人既不顧危險，與不知船名之船舶接駁，其主觀上應
       認此次接駁純係「海上交易」行為，至為明灼。被告甲○○等三人縱未直接
       與不知名貨輪上之人為交易，惟亦明知未究明對方船隻之來歷，即冒然協力
       將「進福祥」號漁船與不知名之貨輪接駁，以利被告丙○○為交易之磋商，
      ，其已有參與犯行之行為，已足認定。
 （三）退步言之，縱被告甲○○等三人所辯並未參與搬運未稅洋煙屬實，查「進福
       祥」號漁船上擁有ＳＳＢ無線電聯絡工具、船上每人均配有行動電話，業據
       警訊筆錄載述甚詳，被告甲○○、丁○○、乙○○等三人若在漁船接近我國
       時均有充足之機會對外聯繫或檢舉，以脫其罪嫌，惟均未為之。況被告甲○○、丁○○、乙○○於審理中並均稱：不想斷人財路等語，益徵被告甲○○
       、丁○○、乙○○三人不唯不欲取締告發被告丙○○之犯罪行為，甚且在犯
       行未被發現前，仍各司其船員之職，協力將船隻上之私煙共同運送至我國境
       內。其予被告丙○○協力便利之行為，已屬構成要件之參與行為，縱未有從
       中意圖得利之意思，亦屬共同犯罪，應堪認定，是被告甲○○、丁○○、乙○○三人所辯均純屬臨訟卸責之詞，不足採信。
     此外復有所扣未貼專賣憑證之未稅洋煙MILDSEVEN十一萬三千包、DAVIDOFF一萬
     零五百包及冒貼公賣局專賣憑證之仿冒MILDSEVEN洋菸六萬八千四百九十包、贓
     物保管收據一紙、切結書一紙、領據一紙、「查獲違反臺灣省內菸酒專賣暫行
     條例案件扣押物品表」一紙足資佐據。本件事證明確，被告甲○○、丁○○、
     乙○○三人犯行亦堪認定。
 二、核被告丙○○、甲○○、丁○○、乙○○所為，均係犯懲治走私條例第二條第
     一項之私運管制物品進口逾公告數額罪。被告四人間由被告丙○○指揮貨品藏
     放及船隻運送之工作，被告甲○○、丁○○、乙○○等三人協助將船隻妥善運
     送至我國境內，彼此間顯有犯意聯絡及行為分擔，均屬共同正犯。被告乙○○
     曾於八十四年間犯槍砲彈藥刀械管制條例案，經本院判處有期徒刑一年三月，
     於八十七年執行完畢，有臺灣高等法院被告全國前案紀錄表在卷可稽，被告乙○○前受有期徒刑執行完畢，於五年以內再犯本件最重本刑為有期徒刑以上之
     罪，為累犯，應依刑法第四十七條規定加重其刑。爰審酌被告丙○○不思正當
     漁船撈捕作業，利用船舶載運走私洋菸，對於我國稅賦平等及國人健康均有重
     大戕害，惟犯後坦認犯行，尚認有悔意等一切情狀；被告丁○○曾於七十八年
     間犯懲治走私條例案，經本院判處有期徒刑二年（不構成累犯），此次復犯相
     同案由之犯行，素行不佳；被告甲○○、丁○○、乙○○三人共同協力運送，
     使被告丙○○得將未稅洋煙私運輸入我國，卻一再空言否認參與犯行，認無悔
     意等一切情狀，均量處如主文所示之刑。查被告丙○○、甲○○未曾受有期徒
     刑以上刑之宣告，有臺灣高等法院被告全國前案調查表在卷足稽，經此次起訴
     審判後，當能知所警惕，信無再犯之虞，本院認所宣告之刑以暫不執行為適當
     ，對被告丙○○併宣告緩刑三年、被告甲○○緩刑二年，以啟自新。再被告丙○○出面應允私運管制物品，惡性較重，緩刑期內應交專人適時輔導，以觀後
     效，並依法諭知交付保護管束。
據上論結應依刑事訴訟法第二百九十九條第一項前段、懲治走私條例第二條第一項、
第十一條、刑法第二十八條、第三十八條第一項第三款、第四十七條、第七十四第一
款、第九十三條第一項，判決如主文。
中      華      民      國    八十九    年      八      月      七      日
                              臺灣高雄地方法院刑事第三庭
                                  法  官    古振暉
右正本證明與原本無異。
如不服本判決，應於判決送達後十日內，向本院提出上訴狀。
                                  書記官    馮欽鳳
中    華    民    國      八十九      年      八      月      九      日
附錄本案論罪科刑條文：
懲治走私條例第二條第一項：
私運管制物品進口、出口逾公告數額者，處七年以下有期徒刑，得併科新臺幣二十萬
以下罰金。


司法院資訊處製作；財團法人民間司法改革基金會備份。
